【裁判字號】    99,審簡上,32
【裁判日期】    990518
【裁判案由】    竊盜
【裁判全文】
臺灣士林地方法院刑事判決            99年度審簡上字第32號
上  訴  人
即  被  告  乙○○
上列上訴人即被告因竊盜案件，不服本院內湖簡易庭於中華民國
99年1 月12日所為99年度湖簡字第39號第一審刑事簡易判決（聲
請簡易判決處刑書案號：臺灣士林地方法院檢察署98年度偵字第
16684 號），提起上訴，本院管轄第二審之合議庭判決如下：
    主  文
上訴駁回。
    事實及理由
一、本案經本院審理結果，認第一審判決以上訴人即被告乙○○
    係犯刑法第320 條第1 項之竊盜罪，處有期徒刑5 月，如易
    科罰金以新臺幣1000元折算1 日，其認事用法均無不當，量
    刑亦屬妥適，應予維持。相關事實、證據及理由茲引用第一
    審刑事簡易判決書及檢察官聲請簡易判決處刑書之記載（詳
    如附件）。
二、上訴人即被告上訴意旨略以：伊其時生活不順利，借酒消愁
    ，酒後以拳頭擊破被害人車之後窗玻璃，進入車內搜取財物
    未果後即離去，未竊取車中財物得手等語。
三、經查，被告於本院行準備程序進行時辯稱於警方詢問遭暴力
    脅迫、檢察官訊問時神智不清云云。惟被告於檢察官訊問時
    ，並無借酒澆愁之跡象，又能交代警方暴力脅迫及本件犯罪
    細節等，當無神智不清可言，且檢察官訊問及本院訊問時均
    未能提出其患有精神障礙或相關病歷證明文件，足見神智不
    清云云，應是臨訟所辯而不足採，故被告於檢察官訊問時之
    自白任意性當無疑問。而被告於警詢中稱：我打破車窗打開
    車門進入竊取零錢（見甲○偵字第16684 號卷第2 頁），後
    於檢察官訊問時亦稱：係用拳頭打破後車窗，進入車內偷了
    零錢，還有割到手（見甲○偵字第16684 號卷第25頁）等語
    ，所供與被害人林金蓮警訊所指訴遭竊財物為零錢一節相符
    ，再衡之被害人與被告前不相識、亦無仇怨，當無干冒偽證
    罪風險而濫行指訴。是由被害人指訴及被告偵查中自白，已
    足認被告確有進入被害人車輛內竊取財物既遂，被告上開所
    辯均是事後任意翻異，無足採信。綜上，被告上訴意旨均核
    無理由，應予駁回。
四、被告經合法傳喚，無正當理由未到庭陳述，本院爰依刑事訴
    訟法第371 條規定，不待其陳述逕行判決。
五、據上論斷，本件應依刑事訴訟法第455 條之1 第1 項、第3
    項、第368 條、第373 條、第371 條，判決如主文。
六、本案經檢察官曾勁元到庭執行職務。
中    華    民    國    99    年    5     月    18    日
                  刑事第一庭審判長法  官  洪英花
                                  法  官  雷雯華
                                  法  官  王沛雷
以上正本證明與原本無異。
本件不得上訴。
                                  書記官  吳尚文
中    華    民    國    99    年    5     月    18   日
附錄本案論罪科刑法條：
刑法第320條第1項
意圖為自己或第三人不法之所有，而竊取他人之動產者，為竊盜
罪，處五年以下有期徒刑、拘役或五百元以下罰金。

司法院資訊處製作；財團法人民間司法改革基金會備份。
